【裁判字號】    92,易,74
【裁判日期】    920423
【裁判案由】    傷害
【裁判全文】
臺灣高雄地方法院刑事判決                            九十二年度易字第七四號
    公  訴  人  臺灣高雄地方法院檢察署檢察官
    被      告  甲○○
右列被告因傷害案件，經檢察官提起公訴（九十一年度調偵字第五二九號），本院判
決如左：
    主  文
甲○○共同連續傷害人之身體，處有期徒刑參月，如易科罰金，以參佰元折算壹日。
    事  實
一、緣甲○○係黃錦華之子，而黃錦華因丈夫邱芳敏經常流連在乙○○所經營位於高
    雄縣大寮鄉○○村○○路四十九號投幣式卡拉０Ｋ店，黃錦華遂於民國九十年六
    月二十日晚上八時許，前往該店規勸丈夫返家，進而與乙○○發生爭吵，並遭乙○○毆傷（此部份業經他案判決確定）。嗣乙○○之女丙○○知悉上情，心生不
    滿，竟夥同其妹即少年黃０霞及友人易０潔、李０琳共同基於普通傷害之犯意聯
    絡及行為分擔，由丙○○持黃０霞所有之機車大鎖一支，於同月二十一日下午四
    時三十分許，進入黃錦華位於高雄縣大寮鄉翁園村四十三號住處內，共同毆打黃
    錦華（丙○○部分已由他案審結，另少年黃０霞、易０潔、李０琳三人年籍詳卷
    ，均另由少年法院處理）。在黃錦華與丙○○等人爭吵尚未出手毆打之際，邱妙
    君以電話聯絡在外的兄長甲○○並告知上情。不久，甲○○夥同約四名不詳姓名
    之男子返家後，竟基於共同傷害之概括犯意聯絡及行為分擔，出手毆打丙○○、
    黃０霞、李０琳，致丙○○因此受有右顳部皮下二乘以二公分、左膝部皮下三乘
    以三公分瘀血，黃０霞受有右顳皮下瘀腫二乘二公分、李０琳受有臉部挫傷二乘
    二公分、二乘一公分及前胸挫瘀傷三乘一公分之傷害。
二、案經丙○○、李０琳、黃０霞訴請台灣高雄地方法院檢察署檢察官偵查起訴。
    理  由
一、訊據被告甲○○矢口否認有傷害之犯行，辯稱：伊當時並不在現場，係其妹妹邱
    妙君打電話通知伊回家才返家，到家時警察已經在現場，亦未夥同朋友回家等語
    。經查：證人即當日到現處理之員警鍾廣雲於本院審理時到庭證述：「（問：九
    十年六月二十一日下午四時三十分於高雄縣大寮鄉翁圜村四十三號發生之鬥毆事
    件是否為你所處理？經過情形為何？）我和劉警員有到現場處理。當時在那裡有
    很多年輕人，到現場時沒有發現有鬥毆及凶器。當時被告有好幾個朋友在現場，
    沒有發現其他東西。」等語（參見本院九十二年二月十一日審判筆錄），足認被
    告確有與其友人在員警到達前已在案發現場，被告辯稱員警到場後才回家等語顯
    不足採信。此外，證人易０潔亦於偵查時及本院審理時到庭證述確有見被告與友
    人返家後出手毆打丙○○等情（參見偵查卷第十五頁反面及本院九十二年四月八
    日審判筆錄），此外，被害人丙○○、、李０琳、黃０霞分別於警訊及本院審理
    時對於被告夥同友人毆打之情事指述綦詳，復有聖若瑟醫院出具之驗傷診斷書三
    紙附卷可查，而於上開診斷書均係丙○○、李０琳、黃０霞於九十年六月二十一
    日晚上十時許前往聖若瑟醫院檢查所得，與被害人等指述遭被告及其友人毆打之
    時間相隔甚短，應堪採信與本件傷害事件有密切關係。至於被告所提出之證人邱
    妙君及李依婷，前者為被告之妹，後者為被告之女友，二人雖均證述被告於案發
    當時未在現場等語，惟上開二人均與被告有密切之生活關係，其證述之證明力自
    屬薄弱，且與上開證人鍾廣雲之證述有所矛盾，自難遽信為真實。綜上所述，被
    告上開辯詞，應屬事後卸責之詞，不足採信。本件事證明確，被告犯行洵堪認定
    ，應依法論科。
二、核被告所為，係犯刑法第二百七十七條第一項傷害罪。被告與出手毆打告訴人之
    不詳姓名男子約四人，就上開犯行，有犯意聯絡及行為分擔，均為共同正犯。又
    被告先後毆打告訴人等之犯行，時間緊接，手法相同，所犯係構成要件相同之罪
    ，顯係基於概括犯意反覆為之，為連續犯，應依刑法第五十六條規定論以一罪，
    並加重其刑。公訴人雖未就被告毆打告訴人李０琳、黃０霞之犯行起訴，惟上開
    二人於警訊即明白表示對於被告傷害之犯行提出告訴（參見九十一年度他字第二
    一三七號偵查卷第十二頁反面及第十四頁反面），且此部分與公訴人起訴部分有
    連續犯之裁判上一罪之關係，已如前述，本院自得一併審酌，併此敘明。爰審酌
    被告犯罪之動機、目的、手段，其品性、生活狀況、智識程度、告訴人所受傷害
    等一切情狀，量處如主文所示之刑，並諭知易科罰金之折算標準，以資懲儆。
據上論斷，應依刑事訴訟法第二百九十九條第一項前段、刑法第二十八條、第五十六
條、第二百七十七條第一項、第四十一條第一項、罰金罰鍰提高標準條例第一條前段
、第二條，判決如主文。
本案經檢察官楊碧瑛到庭執行職務。
中      華      民      國    九十二    年       四     月    二十三    日
                                  臺灣高雄地方法院刑事庭
                                      法  官  廖建瑜
右正本證明與原本無異。
如不服本判決，應於判決送達後十日內，向本院提出上訴狀。
                                      書記官  王翌翔
中      華      民      國    九十二    年       四     月    二十三    日
中華民國刑法第二百七十七條
 (普通傷害罪)
傷害人之身體或健康者，處三年以下有期徒刑、拘役或一千元以下罰金。
犯前項之罪因而致人於死者，處無期徒刑或七年以上有期徒刑；致重傷者
，處三年以上十年以下有期徒刑。


司法院資訊處製作；財團法人民間司法改革基金會備份。
